臺灣橋頭地方法院刑事判決
111年度審易字第644號
公  訴  人  臺灣橋頭地方檢察署檢察官
被      告  陳坤煌






上列被告因詐欺等案件，經檢察官提起公訴（111年度偵字第344
6號、第3646號、第5001號、第5718號、第7607號、111年度毒偵
字第784號）及移送併辦（111年度偵字第9937號、第12274號、
第13009號），嗣因被告於準備程序中就被訴事實為有罪之陳述
，經告知簡式審判程序之旨，並聽取被告與公訴人之意見後，合
議庭裁定由受命法官進行簡式審判程序，判決如下：
    主  文
陳坤煌幫助犯詐欺得利罪，累犯，處有期徒刑參月，如易科罰金
，以新臺幣壹仟元折算壹日。未扣案之犯罪所得即新臺幣貳佰元
沒收，於全部或一部不能沒收或不宜執行沒收時，追徵其價額。
又犯施用第二級毒品罪，累犯，處有期徒刑柒月。
    事  實
一、陳坤煌明知個人申辦之行動電話門號係供個人使用之工具，
    亦知悉社會上使用他人門號詐欺被害人之案件層出不窮，如
    將自己所申辦之行動電話門號提供予他人使用，極可能遭第
    三人供作財產犯罪之用，竟以縱有人以其行動電話門號作為
    從事財產犯罪之工具，亦不違背其本意之幫助詐欺得利之不
    確定故意，於民國110年8月27日12時56分許，在遠傳電信股
    份有限公司高雄岡山柳橋東門市申辦預付卡0000000000號（
    下稱甲門號）及0000000000號（下稱乙門號）後，再於同日
    13時1分（即甲、乙門號最後申辦時間）至同年11月18日12
    時54分（即甲、乙門號最早使用時間）間之某時許，在不詳
    地點，以新臺幣（下同）200元之價格，將甲、乙門號預付
    卡出售予詐欺集團之不詳成員使用。嗣該詐欺集團成員取得
    甲、乙門號預付卡後，於110年11月22日17時16分許，持甲
    門號向新加坡商蝦皮娛樂電商有限公司台灣分公司經營之蝦
    皮購物網站（下稱蝦皮網站）註冊申請「jzrrrvhiuj」帳號
    ，及於110年11月18日21時45分許，向樂點股份有限公司（
    下稱樂點公司）註冊申請GASH會員編號「DZ0000000000」帳
    號；於110年11月18日12時54分許，持乙門號向樂點公司註
    冊申請GASH會員編號「IZ0000000000」帳號，復與其他姓名
    年籍不詳之詐欺集團成員，共同基於意圖為自己不法所有之
    詐欺得利犯意聯絡，由該集團不詳成員，於附表所示時間，
    以附表所示方式，對附表所示告訴人及被害人施以詐術，使
    其等分別陷於錯誤而依該詐欺集團成員之指示，於附表所示
    時間，分別填載信用卡資料而誤為刷卡付款或至超商購買遊
    戲點數後告知儲值序號、密碼（詐欺集團實施之詐欺得利之
    時間、對象、手段、獲取之利益等事項，均詳如附表所載）
    。嗣因張瑋芸、陳映潔、謝宜儒、林奕豪、范語庭、張淑琄
    、吳律穎、陳福祥等8人發覺受騙報警處理，始循線查悉上
    情。
二、陳坤煌明知甲基安非他命係毒品危害防制條例所定之第二級
    毒品，不得非法持有、施用，竟基於施用第二級毒品甲基安
    非他命之犯意，於111年2月12日20時往前回溯72小時內之某
    時，在高雄市○○區○○路○段000巷00號1樓F10室租屋處，以將
    甲基安非他命置於玻璃球燒烤吸食煙霧之方式，施用第二級
    毒品甲基安非他命1次。嗣因其為毒品列管人口，於111年2
    月12日20時許，經警持臺灣橋頭地方檢察署檢察官核發之強
    制採驗尿液許可書，對其採尿送驗，送驗結果呈甲基安非他
    命、安非他命陽性反應，而查悉此情。
三、案經張瑋芸訴由桃園市政府警察局八德分局、陳映潔訴由臺
    北市政府警察局萬華分局、謝宜儒訴由臺中市政府警察局第
    六分局、林奕豪訴由桃園市政府警察局中壢分局、范語庭高
    雄市政府警察局旗山分局分別報告臺灣橋頭地方檢察署檢察
    官偵查起訴，及吳律穎訴由高雄市政府警察局旗山分局、陳
    福祥訴由高雄市政府警察局三民第二分局分別報告臺灣橋頭
    地方檢察署檢察官偵查後移送併辦。
    理  由
壹、程序事項
　　除被告所犯為死刑、無期徒刑、最輕本刑為3 年以上有期徒
    刑之罪或高等法院管轄第一審案件者外，於前條第1 項程序
    進行中，被告先就被訴事實為有罪之陳述時，審判長得告知
    被告簡式審判程序之旨，並聽取當事人、代理人、辯護人及
    輔佐人之意見後，裁定進行簡式審判程序，刑事訴訟法第27
    3 條之1 第1 項定有明文。本案被告陳坤煌所犯屬法定刑為
    死刑、無期徒刑、最輕本刑為3 年以上有期徒刑以外之罪，
    渠於準備程序時就被訴事實為有罪之陳述【見審易卷第142
    頁】，經告知簡式審判程序要旨並聽取當事人意見，經被告
    同意適用簡式審判程序後，本院亦認無不得或不宜改依簡式
    審判程序進行之處，爰依刑事訴訟法第273 條之1 第1 項規
    定裁定進行簡式審判程序，合先敘明。又簡式審判程序之證
    據調查，依刑事訴訟法第273 條之2 規定，不受同法第159 
    條第1 項、第161 條之2 、第161 條之3 、第163 條之1 及
    第164 條至第170 條規定之限制，附此說明。
貳、追訴條件部分
　　按觀察、勒戒或強制戒治執行完畢釋放後，3年內再犯同條
    例第10條之罪者，檢察官應依法追訴，毒品危害防制條例第
    23條第2項定有明文，經查，被告前因施用毒品案件，經法
    院裁定送觀察、勒戒後，認有繼續施用毒品之傾向，復經法
    院裁定令入戒治處所施以強制戒治後，再經法院裁定免予繼
    續執行強制戒治，於110年5月28日釋放出所等情，有臺灣高
    等法院被告前案紀錄表在卷可查【見審易卷第171頁至第197
    頁】，故被告於前揭強制戒治執行完畢釋放後3年內之再為
    前揭事實欄二所示施用毒品犯行，揆諸前開說明，自應逕予
    依法追訴處罰。
參、實體事項
一、認定犯罪事實所憑之證據及理由
    訊據被告就上揭事實均坦承不諱【見併警一卷第7頁至第11
    頁、併警二卷第5頁至第9頁、偵一卷第91頁至第94頁、審易
    卷第142頁、第156頁、第166頁】，並經查有下列補強證據
    ：
  ㈠事實欄一部分
　⒈告訴人張瑋芸於警詢中之證述【見警一卷第61頁至第62頁】
    、第一商業銀行總行110年12月13日一總卡作字第139008號
    函暨所附刷卡清單、蝦皮網站與假造蝦皮客服網站等對話紀
    錄擷圖、信用卡帳務擷圖【見警一卷第57頁至第59頁、第65
    頁至第70頁、第73頁至第77頁】。
　⒉告訴人陳映潔於警詢中之證述【見警二卷第9頁至第10頁】、
    蝦皮網站與假造蝦皮客服網站等對話紀錄擷圖、信用卡交易
    通知擷圖【見警二卷第21頁至第25頁】。
　⒊告訴人謝宜儒於警詢中之證述【見警三卷第5頁至第9頁】、
    蝦皮網站與假造蝦皮客服網站等對話紀錄擷圖、台中商業銀
    行總行110年12月22日中業執字第1100039212號函及所附信
    用卡交易明細【見警三卷第33頁至第59頁】。
　⒋告訴人林奕豪於警詢中之證述【見警四卷第31頁至第35頁】
    、LINE通訊軟體對話紀錄擷圖、統一超商及全家超商GASH點
    數卡購買證明影本【見警四卷第63頁至第69頁、第77頁至第
    81頁】。
　⒌告訴人范語庭於警詢中之證述【見警五卷第27頁至第29頁】
    、LINE通訊軟體對話紀錄擷圖、蝦皮網站GASH點數卡購買證
    明擷圖【見警五卷第53頁至第63頁、第68頁至第69頁】。
　⒍被害人張淑琄於警詢中之證述【見併警一卷第13頁至第21頁
    】、遊戲點數購買證明【見併警一卷第41頁至第43頁】。
　⒎告訴人吳律穎於警詢中之證述【見併警二卷第11頁至第15頁
    】、LINE通訊軟體對話紀錄擷圖、遊戲點數購買證明【見併
    警二卷第29頁至第41頁】。
　⒏告訴人陳福祥於警詢中之證述【見併警三卷第5頁至第9頁】
    、LINE通訊軟體對話紀錄擷圖、告訴人陳福祥與蝦皮點數賣
    家「sp_games」之對話紀錄擷圖、遊戲點數購買證明【見併
    警三卷第16頁至第23頁】。　
　⒐門號0000000000、0000000000號之通聯調閱查詢單、新加坡
    商蝦皮娛樂電商有限公司台灣分公司110年12月3日蝦皮電商
    字第0211203022S號函、110年12月7日蝦皮電商字第0211207
    009S號函及110年12月21日蝦皮電商字第0211221019S號函、
    樂點股份有限公司電子郵件函覆資料、遠傳電信股份有限公
    司傳真函文暨所附預付卡申請書【見警一卷第49頁至第51頁
    、警二卷第15頁至第20頁、警三卷第13頁至第17頁、警四卷
    第45頁至第52頁、警五卷第31頁、第45頁至第48頁、併警一
    卷第23頁至第29頁、併警二卷第17頁至第22頁、併警三卷第
    10頁至第12頁、審易卷第66頁至第91頁】。
  ㈡事實欄二部分
　　高雄市政府警察局旗山分局毒品危害防制條例案件嫌犯代號
    與真實姓名對照表(尿液代號：旗警031號）、正修科技大學
    超微量研究科技中心111年3月8日R00-0000-000號尿液檢驗
    報告【見警六卷第9頁至第11頁】。
  綜合以上證據，足認被告前揭任意性自白與事實相符，可資採
  為認定犯罪事實之依據。從而，本案事證明確，被告犯行均堪
  認定，各應依法論科。
二、論罪科刑
　㈠論罪部分
　⒈事實欄一所示犯行部分：
　　按刑法第339條第1項、第2項分別規定詐欺取財罪及詐欺得
    利罪，詐欺取財之行為客體係指財物，詐欺得利則指取得債
    權、免除債務、延期履行債務或提供勞務等財物以外之財產
    上不法利益。又網路遊戲虛擬世界之虛擬貨幣、遊戲點數，
    係以電磁紀錄之方式儲存於遊戲伺服器，遊戲帳號所有人對
    於該虛擬貨幣、遊戲點數之電磁紀錄擁有可任意處分或移轉
    之權，其雖為虛擬而非現實可見之有形體財物，而係供人憑
    以遊玩網路遊戲使用，然於現實世界中均有一定之財產價值
    ，玩家可透過網路拍賣或交換，與現實世界之財物並無不同
    ，若以詐術手段取得，應認係取得財產上不法之利益。經查
    ，關於附表編號1至3之犯行，係詐欺集團成員以被告所申設
    之甲門號註冊申請蝦皮帳號，再以該蝦皮帳號詐騙附表編號
    1至3所示告訴人填載信用卡付款資訊而代為付款購買遊戲點
    數之費用；附表編號4至8所示之犯行，則係取得告訴人及被
    害人所購買之遊戲點數序號及密碼，並儲值至以被告所申設
    甲、乙門號註冊申請之GASH會員編號，附表編號1至8所示犯
    行均係取得遊戲點數之利益，是被告就事實欄一所為，均係
    犯刑法第30條第1項前段、第339條第2項幫助詐欺得利罪。
    公訴及併辦意旨認被告就事實欄一所示犯行係犯幫助詐欺取
    財罪，尚有未洽，惟兩者基本社會事實同一，復經本院踐行
    變更罪名之告知【見審易卷第156頁】，無礙於訴訟權之行
    使，爰依刑事訴訟法第300條規定變更起訴法條。又被告同
    時提供甲、乙門號供詐欺集團成員作為犯罪工具，使該詐欺
    集團成員遂行其等分別向如附表所示之告訴人及被害人等人
    ，而犯刑法第339條第2項之詐欺得利之犯行，致因而侵害數
    被害人之財產法益，應認被告係一行為同時觸犯同一罪名之
    同種想像競合犯，應依刑法第55條段之規定，僅論以一幫助
    詐欺得利罪。
　⒉事實欄二所示犯行部分
　　被告就事實欄二所為，係犯毒品危害防制條例第10條第2項
    施用第二級毒品罪。又被告施用第二級毒品前持有該毒品之
    低度行為，為其施用之高度行為所吸收，應不另論罪。
　⒊被告所犯上開幫助詐欺得利及施用第二級毒品2罪，犯意各別
    ，行為互殊，應予分論併罰。
　⒋臺灣橋頭地方檢察署檢察官111年度偵字第9937號、第12274
    號、第13009號移送併辦意旨就如附表編號6至8所示之犯罪
    事實移請本院併辦，而此部分犯罪事實，與本案已起訴之如
    附表編號1至5所示之犯罪事實，具有想像競合犯之裁判上一
    罪關係，依刑事訴訟法第267條規定，亦為起訴效力所及，
    且本院已於準備程序中告知而予被告攻擊防禦機會【見審易
    卷第141頁】，本院自應併予審究。
　㈡刑之加重及減輕部分　
　⒈累犯部分
　⑴按「法院於審酌被告是否適用累犯規定而加重其刑時，訴訟
    程序上應先由檢察官就前階段被告構成累犯之事實，以及後
    階段應加重其刑之事項，主張並具體指出證明方法後，法院
    才需進行調查與辯論程序，而作為是否加重其刑之裁判基礎
    。前階段構成累犯事實為檢察官之實質舉證責任，後階段加
    重量刑事項為檢察官之說明責任，均應由檢察官分別負主張
    及具體指出證明方法之責。倘檢察官未主張或具體指出證明
    方法時，可認檢察官並不認為被告構成累犯或有加重其刑予
    以延長矯正其惡性此一特別預防之必要，且為貫徹舉證責任
    之危險結果所當然，是法院不予調查，而未論以累犯或依累
    犯規定加重其刑，即難謂有應調查而不予調查之違法。」、
    「檢察官若未主張或具體指出證明方法，法院因而未論以累
    犯或依累犯規定加重其刑，基於累犯資料本來即可以在刑法
    第57條第5款『犯罪行為人之品行』中予以負面評價，自仍得
    就被告可能構成累犯之前科、素行資料，列為刑法第57條第
    5款所定『犯罪行為人之品行』之審酌事項。」（最高法院刑
    事大法庭110年度台上字第5660號判決參照）。
　⑵被告因施用毒品案件，經本院以109年度簡字第309號判決判
    處有期徒刑6月確定，於110年6月10日執行完畢，是被告受
    有期徒刑執行完畢後，5 年以內故意再犯本件有期徒刑以上
    之2罪，應依刑法第47條第1 項之規定，論以累犯乙節，業
    據檢察官指明並提出刑案資料查註紀錄表為憑，且經本院核
    閱卷附臺灣高等法院被告前案紀錄表相符【見偵一卷第11頁
    至第30頁、第95頁至第97頁、審易卷第171頁至第197頁】。
    另檢察官於審理時指稱被告前因施用毒品案件經法院判決有
    罪，猶於前案執行完畢5年內再次實施本件事實欄二所示之
    施用毒品犯行，足見被告就事實欄二所示犯行確有反覆實施
    犯罪傾向且對刑罰反應力薄弱，並提出刑案資料查註紀錄表
    及上開判決為證【見審易卷第167頁】，而本院審酌檢察官
    前揭主張，並考量本件無任何符合刑法第59條規定以致被告
    所受刑罰超過應負擔之罪責，使其人身自由因此遭受過苛侵
    害之情事，爰就被告所犯事實欄二所示犯行，依刑法第47條
    第1項規定加重其刑。至於被告所犯事實欄一所示犯行部分
    ，起訴書及公訴人於本院審理中均未說明及舉證被告加重量
    刑事項，揆諸上開說明，本院無從認定被告是否依累犯規定
    加重量刑，爰僅將被告之前科紀錄列入刑法第57條第5款「
    犯罪行為人之品行」之量刑審酌事由予以評價，附此說明。
　⒉被告就事實欄一所示犯行，係基於幫助之犯意而為詐欺得利
    構成要件以外之行為，為幫助犯，審酌其參與程度較正犯為
    輕，爰依刑法第30條第2項之規定，按正犯之刑減輕。
　㈢量刑部分
　　爰以行為人之責任為基礎，並審酌被告任意提供其所申辦之
    甲、乙門號預付卡予詐欺集團成員使用，助長犯罪，增加告
    訴人及被害人尋求救濟之困難，而使犯罪之追查趨於複雜，
    並紊亂社會秩序；復明知甲基安非他命屬毒品危害防制條例
    所定之第二級毒品，竟無視政府宣導並嚴格查緝之禁毒政策
    ，仍為本案施用第二級毒品之犯行，而被告前經觀察、勒戒
    及強制戒治後，猶未能戒除毒癮，再施用毒品，顯見其自制
    力不足，其所為均實不足取；另考量被告提供門號予詐欺集
    團成員，幫助該詐欺集團，使告訴人及被害人受有財物損害
    情形，且並未與告訴人及被害人達成和解，及施用毒品係自
    戕行為，尚未對他人造成實害；兼衡以被告坦承犯行，及自
    述國中畢業之智識程度、目前無業無收入之經濟狀況【見審
    易卷第166頁】，及其個人身心健康狀況（因涉及個人隱私
    ，故不予揭露，詳審易卷第147頁）等一切情狀，分別量處
    如主文所示之刑。
三、沒收部分
　  被告於111年3月7日警詢時供稱：伊申辦電話給他人使用，
    因而獲得200元現金等語【見併警一卷第11頁】、於111年6
    月21日偵訊時供稱：伊申辦10幾張門號給伊友人而從中獲得
    1張價值300元之預付卡等語【見偵一卷第93 頁】，復於準
    備程序時供稱：伊係以200元代價，將甲、乙門號預付卡售
    予詐欺集團成員等語【見審易卷第142頁】，是被告就其所
    犯事實欄一所示犯行所獲利益前後供述不一，復遍查全卷未
    見其就事實欄一所示犯行所獲利益之證據資料，故依罪疑有
    利於被告之法理，應認被告就事實欄一所獲利益為其所述價
    值最低利得即200元，是起訴書認定被告就事實欄一所示犯
    行所獲利得為價值300元之預付卡，自有未洽。從而，被告
    就事實欄一所示幫助詐欺得利犯行而獲致之犯罪所得為200
    元，雖未據扣案，仍應依刑法第38條之1第1項前段、第3項
    規定，於被告所犯事實欄一所示之罪刑項下宣告沒收，並於
    全部或一部不能沒收或不宜執行沒收時，追徵其價額。
肆、退併辦部分
一、臺灣橋頭地方檢察署檢察官111年度偵字第13943號移送併辦
    意旨略以：被告於110年8月27日至同年12月23日間之某日，
    在不詳地點，將其於110年8月27日申辦之行動電話00000000
    00門號，交予不詳詐欺集團成員使用。嗣該詐欺集團成員即
    共同意圖為自己不法之所有，基於詐欺取財之犯意聯絡，先
    於110年12月23日，以上開門號向樂點公司申請註冊GASH會
    員帳號「EZ0000000000」，並以上開門號完成帳號驗證後，
    於同日12時許，以通訊軟體LINE向告訴人俞俐伶佯稱：要見
    面須先購買GASH點數作為保證金云云，致告訴人俞俐伶陷於
    錯誤，而於同日陸續購買價值共計20萬元之GASH遊戲點數，
    並告以點數卡序號與密碼，該詐欺集團成員旋自同日13時20
    分起至16時41分止，將其中19萬元點數儲值至前揭GASH會員
    帳號內。因認被告涉犯刑法第30條第1項、刑法第339條第1
    項之幫助詐欺取財罪嫌，且與本案原起訴之犯罪事實具有想
    像競合之裁判上一罪關係，而請求併案審理等語。
二、然因此併辦部分係於本案111年10月18日言詞辯論終結後之
    同年10月21日始送至本院，此有橋頭地檢署111年10月21日
    橋檢和宙（川）111偵13943字第1119044708號函及其上本院
    之收文戳章在卷可考，則此部分即非屬本院之審判範圍，自
    應退由檢察官另行處理，附此敘明。　
據上論斷，應依刑事訴訟法第273條之1第1項、第299條第1項前
段，判決如主文。
本案經檢察官謝肇晶提起公訴及移送併辦，檢察官王聖豪到庭執
行職務。
中　　華　　民　　國　　111 　年　　11　　月　　8　　日
              刑事第六庭      法  官 姚怡菁      
以上正本證明與原本無異。
如不服本判決應於收受送達後20日內向本院提出上訴書狀，並應
敘述具體理由；如未敘述上訴理由者，應於上訴期間屆滿後20日
內向本院補提理由書（均須按他造當事人之人數附繕本）「切勿
逕送上級法院」。
中　　華　　民　　國　　111 　年　　11　　月　　8 　　日
                              書記官 陳佳彬
附表
編號 告訴人/ 被害人 詐騙方式 購買遊戲點數卡時間 金額（新臺幣） 遊戲點數卡序號 詐欺集團成員儲值時間 儲值之樂點公司或其他遊戲公司之會員編號 1 告訴人 張瑋芸 詐欺集團成員於110年11月22日18時12分許，使用蝦皮網站「wxgd0wcm7」、「jzrrrvhiuj」帳號，向張瑋芸佯稱向其經營之賣場下單後帳號遭凍結，需賣方完成帳號認證始能解除云云，並提供假造之蝦皮客服網址連結（http：//shopee.tw.xiapishopeetw.co）予張瑋芸，致張瑋芸陷於錯誤，連結至詐騙網頁，並依網頁說明填載信用卡資訊後，以信用卡支付右列詐欺集團購買之遊戲點數卡款項。 110年11月22日18時59分 5,000元 不詳 不詳 不詳    110年11月22日19時47分 23,912元    2 告訴人 陳映潔 詐欺集團成員於110年11月22日某時許，使用蝦皮網站「wxgd0wcm7」、「jzrrrvhiuj」帳號，向陳映潔佯稱向其經營之賣場下單後帳號遭凍結，需賣方完成帳號認證始能解除云云，並提供假造之蝦皮客服網址連結（http：//shopee.tw.xiapishopeetw.co）予陳映潔，致陳映潔陷於錯誤，連結至詐騙網頁，並依網頁說明填載信用卡資訊後，以信用卡支付右列詐欺集團購買之遊戲點數卡款項。 110年11月22日19時11分 5,000元 不詳 不詳 不詳    110年11月22日19時31分 23,912元       110年11月22日20時32分 23,912元       110年11月22日20時37分 23,912元       110年11月22日20時40分 23,912元       110年11月22日20時44分 23,912元       110年11月22日20時48分 23,912元    3 告訴人 謝宜儒 詐欺集團成員於110年11月22日18時29分許，使用蝦皮網站「wxgd0wcm7」、「jzrrrvhiuj」帳號，向謝宜儒佯稱向其經營之賣場下單後帳號遭凍結，需賣方完成帳號認證始能解除云云，並提供假造之蝦皮客服網址連結（http：//shopee.tw.xiapishopeetw.co）予謝宜儒，致謝宜儒陷於錯誤，連結至詐騙網頁，並依網頁說明填載信用卡資訊後，以信用卡支付右列詐欺集團購買之遊戲點數卡款項。 110年11月22日18時53分 5,000元 不詳 不詳 不詳    110年11月22日19時25分 23,912元       110年11月22日20時 23,912元       110年11月22日20時9分 23,912元    4 告訴人 林奕豪 詐欺集團成員於110年11月22日前某時許，透過交友軟體「探探」及通訊軟體LINE，以暱稱「小雪」帳號向林奕豪佯稱如欲援交，需購買遊戲點數付款云云，致林奕豪陷於錯誤，於右列時間，前往統一超商及全家超商購買GASH點數卡，並告知點數卡序號及儲值密碼，由詐欺集團成員儲值至右列樂點公司會員編號內。 110年11月23日18時38分 5,000元 0000000000 110年11月23日18時55分 DZ0000000000（以甲門號註冊申請）    110年11月23日18時38分 5,000元 0000000000 110年11月23日18時55分     110年11月23日18時38分 5,000元 0000000000 110年11月23日18時55分     110年11月23日18時38分 5,000元 0000000000 110年11月23日18時55分     110年11月23日18時38分 5,000元 0000000000 110年11月23日18時55分     110年11月23日18時38分 5,000元 0000000000 110年11月23日18時56分     110年11月23日19時15分 5,000元 0000000000 110年11月23日19時37分     110年11月23日19時15分 1,000元 0000000000 110年11月23日19時38分     110年11月23日19時15分 1,000元 0000000000 110年11月23日19時38分     110年11月23日19時21分 3,000元 0000000000 110年11月23日19時33分     110年11月23日19時21分 5,000元 0000000000 110年11月23日19時33分     110年11月23日19時21分 5,000元 0000000000 110年11月23日19時39分     110年11月23日20時22分 5,000元 0000000000 110年11月23日20時27分     110年11月23日20時22分 5,000元 0000000000 110年11月23日20時26分     110年11月23日20時51分 5,000元 0000000000 110年11月23日20時55分     110年11月23日20時51分 5,000元 0000000000 110年11月23日21時1分  5 告訴人 范語庭 詐欺集團成員於110年11月19日15時許，透過通訊軟體LINE，以暱稱「遊戲客服兔子」、「儲值客服美美」等帳號向范語庭佯稱儲值即贈送虛擬寶物云云，致范語庭陷於錯誤，於蝦皮網站購買GASH點數卡，並告知點數卡序號及儲值密碼，由詐欺集團成員儲值至右列樂點公司會員編號內。 不詳 5,000元 0000000000 110年11月19日20時59分 IZ0000000000（以乙門號註冊申請）    不詳 5,000元 0000000000 110年11月19日21時10分     不詳 5,000元 0000000000 110年11月19日21時16分   6 被害人 張淑琄 詐欺集團成員於110年10月間某時許，透過於手機遊戲「toki」，以暱稱「宇昊」之帳號向張淑琄佯稱如欲見面，需購買遊戲點數云云，致張淑琄陷於錯誤，前往統一超商與全家超商購買GASH點數卡，並告知點數卡序號及儲值密碼，由詐欺集團成員儲值至右列樂點公司會員編號內。 110年11月21日20時6分 5,000元 0000000000 110年11月21日20時11分 DZ0000000000（以甲門號註冊申請）    110年11月21日20時6分 5,000元 0000000000 110年11月21日20時12分     110年11月21日20時18分 5,000元 0000000000 110年11月21日20時29分     110年11月21日20時19分 5,000元 0000000000 110年11月21日20時34分     110年11月21日20時26分 5,000元 0000000000 110年11月21日20時36分     110年11月21日20時26分 5,000元 0000000000 110年11月21日20時37分  7 告訴人 吳律穎 詐欺集團成員於110年11月4日某時許，透過於交友軟體「探探」，以暱稱「Sam」之帳號向吳律穎佯稱如欲見面，需購買遊戲點數云云，致吳律穎陷於錯誤，前往OK超商、統一超商與全家超商購買GASH點數卡，並告知點數卡序號及儲值密碼，由詐欺集團成員儲值至右列樂點公司會員編號內。 110年11月21日10時38分 3,000元 0000000000 110年11月21日10時46分 DZ0000000000（以甲門號註冊申請）    110年11月21日10時38分 10,000元 0000000000 110年11月21日10時46分     110年11月21日11時 5,000元 0000000000 110年11月21日11時9分     110年11月21日11時 1,000元 0000000000 110年11月21日11時13分     110年11月21日11時 1,000元 0000000000 110年11月21日11時14分     110年11月21日11時 5,000元 0000000000 110年11月21日11時15分     110年11月21日11時 5,000元 0000000000 110年11月21日11時15分     110年11月21日11時34分 5,000元 0000000000 110年11月21日11時44分     110年11月21日11時43分 5,000元 0000000000 110年11月21日11時48分     110年11月21日11時43分 5,000元 0000000000 110年11月21日11時49分  8 告訴人 陳福祥 詐欺集團成員於110年11月19日某時許，透過於手機遊戲「叫我官老爺」，以暱稱「名字資料均不記得了」之帳號向陳福祥佯稱購買遊戲點數即贈送虛擬寶物云云，致陳福祥陷於錯誤，於蝦皮網站購買GASH點數卡，並告知點數卡序號及儲值密碼，由詐欺集團成員儲值至右列樂點公司會員編號內。 不詳 5,000元 0000000000 110年11月19日15時59分 IZ0000000000（以乙門號註冊申請） 

　　　　　　　　　　　　　　　
附錄本件判決論罪科刑法條：
中華民國刑法第339條
意圖為自己或第三人不法之所有，以詐術使人將本人或第三人之
物交付者，處5年以下有期徒刑、拘役或科或併科50萬元以下罰
金。
以前項方法得財產上不法之利益或使第三人得之者，亦同。
前二項之未遂犯罰之。

中華民國刑法第30條
幫助他人實行犯罪行為者，為幫助犯。雖他人不知幫助之情者，
亦同。
幫助犯之處罰，得按正犯之刑減輕之。

毒品危害防制條例第10條
施用第一級毒品者，處6月以上5年以下有期徒刑。
施用第二級毒品者，處3年以下有期徒刑。

卷宗標目對照表
【本案部分】 一、桃園市政府警察局八德分局德警分刑字第1110004548號卷，稱警一卷； 二、臺灣橋頭地方檢察署111年度偵字第3446號卷，稱偵一卷； 三、臺北市政府警察局萬華分局北市警萬分刑字第1103042320號卷，稱警二卷； 四、臺灣橋頭地方檢察署111年度偵字第5718號卷，稱偵二卷； 五、臺中市政府警察局第六分局中市警六分偵字第1100053274號卷，稱警三卷； 六、臺灣橋頭地方檢察署111年度偵字第7607號卷，稱偵三卷； 七、桃園市政府警察局中壢分局中警分刑字第1100088236號卷，稱警四卷； 八、臺灣橋頭地方檢察署111年度偵字第3646號卷，稱偵四卷； 九、桃園市政府警察局中壢分局中警分刑字第1100088660號卷，稱警五卷； 十、臺灣橋頭地方檢察署111年度偵字第5001號卷，稱偵五卷； 十一、高雄市政府警察局旗山分局高市警旗分偵字第11170384400號卷，稱警六卷； 十二、臺灣橋頭地方檢察署111年度毒偵字第784號卷，稱偵六卷； 十三、本院111年度審易字第644號卷，稱審易卷； 【併辦部分】 一、高雄市政府警察局旗山分局高市警旗分偵字第11072280700號卷，稱併警一卷； 二、臺灣橋頭地方檢察署111年度偵字第9937號卷，稱併偵一卷； 三、高雄市政府警察局旗山分局高市警旗分偵字第11070234200號卷，稱併警二卷； 四、臺灣橋頭地方檢察署111年度偵字第12274號卷，稱併偵二卷； 五、高雄市政府警察局三民二分局高市警三二分偵字第11170445200號卷，稱併警三卷； 六、臺灣橋頭地方檢察署111年度偵字第13009號卷，稱併偵三卷； 【退併辦部分】 一、高雄市政府警察局旗山分局高市警旗分偵字第11170416200號卷，稱退併警卷； 二、臺灣橋頭地方檢察署111年度偵字第13943號卷，稱退併偵卷。